# 立即可行权的股份支付授予日公允价值的确定

提问人：chengchn 时间：2020-12-19 15:09:00
陈老师，您好。正在做一家拟IPO企业，企业准备在今年进行一次股权激励，通过分析相关条款，构成立即可行权的权益结算股份支付。企业已经于 2020 年 3 月，通过公司董事会及股东会决议，并与核心员工签署了授予文件，但是因为工商等客观因素，企业于 2020 年 12 月才建立了持股平台，并要求员工缴纳了股份认购款，完成了股权交割。
企业 2020 年 3 月存在一次外部PE融资，当时的估值是1.4个亿， 2020 年 12 月引入新一轮融资，估值是4.5个亿，那么我们在确定授予日的股权的公允价值时，应当按照哪一次的PE估值呢？

回答人：chenyiwei
这种情况，授予日应当是 2020 年 3 月，所以按授予日的公允价值为基础计量股份支付费用。条件是股份支付的条款和条件自签约以来没有发生过变化。